臺灣臺北地方法院民事判決　　　　　　 96年度重訴字第408號
原　　　告　　甲○○
訴訟代理人　　廖振洲律師
複代理人　　　謝美香律師
被　　　告　　丙○○
兼法定代理人　乙○○
上列當事人間返還借款事件，本院於96年5月23日言詞辯論終結
，判決如下：
    主  文
被告應在繼承黃朝陽遺產限度內連帶給付原告新台幣玖佰肆拾參
萬參仟參佰肆拾元，及其中玖佰參拾萬元自民國九十一年二月十
五日起至清償日止，其中壹拾參萬參仟參佰肆拾元自民國九十二
年一月二十二日起至清償日止，按週年利率百分之五計算之利息
。
訴訟費用由被告在繼承黃朝陽遺產限度內連帶負擔。
    事實及理由
一、按訴狀送達後，原告不得將原訴變更或追加他訴，但擴張或
    減縮應受判決事項之聲明者，不在此限，民事訴訟法第255
    條第1項第3款定有明文。本件原告於民國96年3月16日起訴
    主張被告應連帶給付原告新台幣（下同）9,433,340元及自
    民國91年2月15日起至清償日止，按年息百分之5計算之利息
    ，嗣於96年5月17日原告具狀變更訴之聲明為：被告應在繼
    承黃朝陽遺產限度內連帶給付原告9,433,340元，及其中9,3
    00,000元自91年2月15日起，其中133,340元自92年1月22日
    起至清償日止，按年息百分之5計算之利息，核與上開規定
    相符，自應予准許。
二、原告起訴主張：被告丙○○、乙○○分別為訴外人黃朝陽之
    長子及配偶，黃朝陽已於95年5月10日死亡，而被告等均未
    聲明拋棄繼承，被告等為黃朝陽之繼承人，依民法第1153條
    之規定，對黃朝陽之債務自應負連帶責任。黃朝陽分別於如
    附表所示之時間向原告借用如附表所示之金額，合計為9,43
    3,340元，原告已依約交付借款，經原告限期催告返還，被
    告等逾期仍未連帶返還借款，為此爰依民法第478條、第477
    條規定提起本件訴訟，請求被告返還借款及自催告時起前5
    年按法定利率5%支付利息。並聲明：被告應連帶給付原告
    9,433,340元，及其中9,3 00,000元自91年2月15日起，其中
    133,340元自92年1月22日起至清償日止，按年息百分之5計
    算之利息。
三、被告兼法定代理人乙○○則辯稱：黃朝陽確實有欠原告這些
    錢，對原告請求之金額及利息沒有意見。惟聲明：請求駁回
    原告之訴。
四、本件原告主張之事實，業據其提出與所述相符之戶籍謄本、
    匯款回條、存款憑條及存證信函、回執等件為證，經查，被
    告等已於95年7月24日向本院家事庭聲請限定繼承，此有臺
    灣臺北地方法院民事紀錄科查詢表及本院95年度繼字第1046
    號裁定各1份附卷可參（見本院卷第25頁、第28頁），故原
    告主張之事實堪信為真。從而，原告依借款及限定繼承之法
    律關係，訴請被告等在繼承黃朝陽遺產限度內應連帶給付如
    主文第1項所示之借款及利息，為有理由，應予准許。
五、結論：原告之訴為有理由，依民事訴訟法第78條、第85 條
    第2項，判決如主文。
中　　華　　民　　國　　96　　年　　5 　　月　　31　　日
                        民事第二庭    法　官　林欣蓉
附表
    　日　　　期　　　　金　　　額（新台幣）
一、87年11月17日        1,000,000元
二、88年4月14日         1,000,000元
三、88年7月7日          400,000元
四、88年8月25日         200,000元
五、88年11月18日        600,000元
六、88年12月20日        500,000元
七、89年1月29日         3,000,000元
八、89年2月15日         200,000元
九、89年2月21日         400,000元
十、89年3月27日         1,000,000元
十一、89年3月27日       1,000,000元
十二、92年1月22日       133,340元
合計                    9,433,340元
以上正本係照原本作成
如對本判決上訴，須於判決送達後20日內向本院提出上訴狀
中　　華　　民　　國　　96　　年　　5 　　月　　31　　日
                          　　　　　　書記官　黃慧怡
